臺灣臺北地方法院民事裁定
109年度訴字第4589號
上  訴  人
即  被  告  
即反訴原告  弘特舞蹈演藝顧問有限公司


兼
法定代理人  張詩宏  
被上 訴 人
即原    告  
即反訴被告  文姿云  

上列當事人間請求排除人格權侵害等事件，對於本院民國110 年
9 月22日判決提起上訴，本院裁定如下：
    主  文
上訴人應於本裁定送達後五日內繳納第二審裁判費新臺幣柒萬貳
仟貳佰肆拾伍元，逾期不補正，即裁定駁回上訴。
    理  由
一、按提起民事第二審上訴，應依民事訴訟法第77條之16規定繳
    納第二審裁判費，此為必須具備之程式。上訴人提起上訴所
    有之利益，應以上訴聲明範圍內起訴時訴訟標的之價額為準
    。次按訴訟標的之價額，由法院核定；核定訴訟標的之價額
    ，以起訴時之交易價額為準；無交易價額者，以原告就訴訟
    標的所有之利益為準；以一訴主張數項標的者，其價額合併
    計算之；訴訟標的之價額不能核定者，以第466條所定不得
    上訴第三審之最高利益額數加十分之一定之，民事訴訟法第
    77條之1第1項、第2巷、第77條之2第1項前段、第77條之1定
    有明文。又上訴不合程式或有其他不合法之情形而可以補正
    者，原第一審法院應定期間命其補正，如不於期間內補正，
    應以裁定駁回之，民事訴訟法第442條第2項亦有明定。
二、上訴人上訴聲明：㈠本訴部分：原判決不利上訴人之部分廢
    棄；上開廢棄部分，被上訴人於原審之訴駁回；㈡反訴部分
    ：被上訴人應給付上訴人弘特舞蹈演藝顧問有限公司2,348,
    398元，及其中100萬元自原審反訴起訴狀繕本送達翌日起；
    其中1,348,398元自反訴擴張聲明狀繕本送達翌日起，均至
    清償日止，按年息百分之5計算之利息。查，上訴人敗訴部
    分：㈠本訴部分：⒈確認委任關係不存在屬財產權訴訟，然其
    訴訟標的之價額不能核定，故依民事訴訟法第77條之12定為
    165萬元；⒉訴訟標的金額為355,587元；⒊被上訴人請求上訴
    人張詩宏刪除網頁上言論，屬非財產權之請求；㈡反訴部分
    ：訴訟標的金額為2,348,398元。準此，上訴人就㈠本訴部分
    財產權上請求之上訴利益為2,005,587元（計算式：165萬元
    ＋355,587元＝2,005,587元），應徵第二審裁判費31,348元；
    非財產權請求部分，應徵第二審裁判費4,500元；㈡反訴部分
    上訴利益則為2,348,398元，應徵第二審裁判費36,397元，
    以上合計應徵第二審裁判費72,245元（計算式：31,348元＋4
    ,500元＋36,397元＝72,245元），茲依民事訴訟法第442條第2
    項規定，限該上訴人於收受本裁定後5日內如數向本院繳納
    ，逾期即駁回其上訴。又上訴人所提出之民事聲明上訴狀，
    未具上訴理由，併依同法第441條裁定補正之。
三、爰裁定如主文。
中　　華　　民　　國　　110 　年　　11　　月　　15　　日
                  民事第五庭    法　官　 劉娟呈
以上正本係照原本作成。　　　　　　　　
如不服本裁定關於核定訴訟標的價額部分，應於送達後10日內向
本院提出抗告狀，並繳納抗告費新臺幣1,000元；關於命補繳裁
判費部分，不得抗告。
中　　華　　民　　國　　110 　年　　11　　月　　15　　日
                                書記官   廖健宏